【裁判字號】    95,訴,9683
【裁判日期】    951020
【裁判案由】    清償借款
【裁判全文】
臺灣臺北地方法院民事判決              95年度訴字第9683號
原      告  寶華商業銀行股份有限公司
法定代理人  甲○○
訴訟代理人  丁○○
被      告  台灣講談社國際多媒體科技股份有限公司
兼
法定代理人  丙○○
被      告  乙○○
上列當事人間請求清償借款等事件，本院於中華民國九十五年十
月五日言詞辯論終結，判決如下：
    主  文
被告應連帶給付原告新台幣陸拾柒萬伍仟伍佰捌拾參元，及自民
國九十五年四月十八日起至清償日止，按年息百分之十計算之利
息，並自民國九十五年五月十九日起至清償日止，其逾期在六個
月以內部分，按上開利率百分之十，逾期超過六個月者，按上開
利率百分之二十計算之違約金。
訴訟費用由被告連帶負擔。
本判決於原告以新台幣貳拾貳萬伍仟壹佰玖拾肆元供擔保後，得
假執行。
    事實及理由
一、原告主張：
(一)被告台灣講談社多媒體科技股份有限公司 (下稱台灣講談社
    公司)於民國93年3月17日邀同被告丙○○、乙○○為連帶保
    證人，與原告簽訂融資貸款契約書，借款新台幣 (下同)
    2,000,000元，借款期間自93年3月18日至96年3月18日止，
    利率按年利率10%計算之利息，共分36期，按期定額年金平
    均攤還本金及利息，期間若有逾期償還本息之情形，其逾期
    在六個月以內部分，照約定利率一成加付違約金，逾期過六
    個月者，照約定利率之二成加付違約金。詎料，被告台灣講
    談社公司自95年4月18日起即未依約繳交本息，屢經催討，
    迄未清償，至今尚積欠原告本金餘額675,583元，依融資貸
    款契約書第4條之約定，被告等喪失期限利益，其借款視為
    全部到期。從而，被告依消費借貸及連帶保證之法律關係，
    應負連帶清償責任。
(二)並聲明：除假執行擔保金額外，如主文所示。
二、被告方面則分別以下列辯詞置辯：
(一)被告台灣講談社公司、丙○○部分：請求原告給予時間還款
    ，希望可分期還款，按月支付20,000元。
(二)被告乙○○部分：若分期還款按月支付20,000元，伊願幫忙
    還款。
三、得心證之理由：
(一)本件原告主張之事實，已據其提出融資貸款契約書影本一份
    、一般放款全部查詢單及一般放款往來明細查詢單各二份為
    證，核屬相符，並為被告所不爭執，自堪信原告之主張為真
    實。至被告請求分期清償部分，已為原告所不同意，且非屬
    性質非長期不能履行者，故此部分請求，應屬無據。
(二)原告依消費借貸、連帶保證法律關係請求被告連帶給付如主
    文第1項所示之借款、利息、違約金為有理由，應予准許。
(三)假執行之宣告：原告陳明對判決主文第一項部分願供擔保，
    請求宣告假執行，核無不合，茲酌定相當之擔保金額，予以
    准許。
四、結論：本件原告之訴為有理由，依民事訴訟法第85條第2項
    、第390條第2項，判決如主文。
中    華    民    國    95    年    10    月    20    日
                  民事第二庭    法  官  黃雯惠
以上正本係照原本作成。
如對本判決上訴，須於判決送達後20日內向本院提出上訴狀。
中    華    民    國    95    年    10    月    20    日
                                書記官  林玗倩


司法院資訊處製作；財團法人民間司法改革基金會備份。
